【裁判字號】    92,訴,786
【裁判日期】    920711
【裁判案由】    毒品危害防制條例
【裁判全文】
臺灣桃園地方法院刑事判決                          九十二年度訴字第七八六號
    公  訴  人  臺灣桃園地方法院檢察署檢察官
    被      告  甲○○
右列被告因違反毒品危害防制條例案件，經檢察官提起公訴（九十一年度毒偵字第二
七五○號），本院判決如左：
    主  文
甲○○連續施用第一級毒品，處有期徒刑捌月，扣案之毒品海洛因壹包（驗餘淨重零
點參參公克，包裝重零點肆玖公克）、海洛因陸大包（合計淨重貳零捌玖點參零公克
，包裝重肆參點陸陸公克，純度捌柒點零肆％，純質淨重壹捌壹捌點伍參公克）、摻
有海洛因香菸拾肆支、有殘餘海洛因殘渣之夾鍊袋壹個（無法析離），均沒收銷燬。
    事  實
一、甲○○於民八十三年十月六日因違反麻醉藥品管理條例案件經本院判處有期徒刑
    五月，如易科罰金以三百元折算一日，於八十三年十二月十二日判決確定，於八
    十四年六月二十二日易科罰金執行畢。
二、甲○○於八十七年間因施用毒品案件，經本院於八十七年九月八日以八十七年度
    毒聲字第一七二○號裁定送觀察、勒戒後，因執行結果以無繼續施用毒品傾向，
    經台灣桃園地方法院檢察署檢察官於八十七年九月二十一日以八十七年度偵字第
    一三六二二號為不起訴處分確定，於五年內之八十八年一月間，再犯施用毒品案
    件，經本院於八十八年一月二十九日以八十八年度毒聲字第五八一號裁定送觀察
    、勒戒，執行結果以無繼續施用毒品傾向，經台灣桃園地方法院檢察署檢察官於
    八十八年三月三十一日以八十八年度偵字第六二七號為不起訴處分確定。竟又基
    於施用第二級毒品之概括犯意，自八十八年四月間起，至八十九年五月十三日或
    十四日止，分別在桃園縣龍潭鄉○○路四三０巷十七號住處、桃園縣中壢市某工
    地車上，施用第二級毒品安非他命多次，經台灣桃園地方法院檢察署檢察官於八
    十九年六月二十日以八十八年度毒偵字第一五四一號、第三一九三號提起公訴，
    經本院於八十九年九月二十七日以八十九年度易字第二○四三號判處有期徒刑七
    月，於八十九年十一月十日判決確定；並經本院於八十九年七月十日以八十九年
    度毒聲字第四六○六號裁定令入戒治處所施以強制戒治一年，而於九十年七月二
    十五日強制戒治保護管束期滿。甲○○不知悔改，竟又於前揭因施用毒品案件二
    次經不起訴處分與判決確定之五年內又起意施用第一級毒品海洛因與施用第二級
    毒品安非他命，且基於概括之犯意，九十一年九月底起至同年十月七日上午止，
    連續多次，在桃園縣平鎮市○○路四四三巷一九號住處，將海洛因及安非他命同
    時摻入香菸內吸食方式，同時施用第一級毒品海洛因及第二級毒品安非他命，於
    九十一年十月七日下午三時許，甲○○在平鎮市○○路四四三巷一九號前駕駛車
    號六Ｕ－三六六六號自用小客車載友人溫國志欲離開時為警上前攔檢，因自甲○
    ○身上皮包內扣得有海洛因殘渣袋（無法析離）一個、自所駕駛之六Ｕ－三六六
    六號自用小客車內腳踏板上扣得摻有海洛因之香菸十四支、車內皮包內扣得海洛
    因一包小包（毛重○．八公克，淨重○．三三公克，包裝重○．四九公克）與置
    於車內腳踏板上之手提袋內查扣海洛因六大包（一包毛重三百五十公克，共二千
    一百公克，合計淨重二○八九．三○公克，包裝重四三．六六公克）、大型鋼筆
    手槍二支、制式散彈槍子彈八顆（所涉違反槍砲彈藥刀械管制條例案件經本院以
    九十二年度訴字第一三七號判處有期徒刑一年四月，併科罰金新台幣十萬元）、
    電子磅秤一台等物因而查獲甲○○再度施用毒品，本院於九十二年一月三十日以
    九十二年度毒聲字第二四七號裁定令甲○○入戒治處所施以強制戒治一年，甲○
    ○於九十二年四月四日入台灣新竹戒治所強制戒治迄今。
三、案經新竹縣警察局竹北分局報請台灣桃園地方法院檢察署檢察官偵查起訴。
    理  由
一、右揭事實已據被告甲○○於警訊、偵查及及本院審理時供述甚詳，並有海洛因殘
    渣袋（無法析離）一個、摻有海洛因之香菸十四支、海洛因一包小包（毛重○．
    八公克）及海洛因六大包（一包毛重三百五十公克，共二千一百公克）扣案為證
    ，而被告於右述時、地為警查獲所採取之尿液經送檢驗結果，呈甲基安非他命及
    嗎啡陽性反應一節，有新竹縣警察局竹北分局九十一年十一月二十二日北警刑字
    第○九一○○○七四二一號函送之甲○○尿液檢體檢驗報告、姓名對照表各一份
    在卷可稽，而扣案之疑似海洛因白色粉末一小包，淨重○．三三公克，包裝重○
    ．四九公克，含有第一級第六項毒品海洛因成分，扣案之疑似海洛因白色粉末六
    大包，含有第一級第六項毒品海洛因成分合計淨重二○八九．三○公克，包裝重
    四三．六六公克，純度八七．○四％，純質淨重一八一八．五三公克，有法務部
    調查局九十一年十月二十三日調科壹字第○八○○○五七九五號、九十一年十一
    月一日調科壹字第○八○○○五七九六號鑑定通知書影本各一紙在卷可稽，而被
    告於八十七年間因施用毒品案件，經本院於八十七年九月八日以八十七年度毒聲
    字第一七二○號裁定送觀察、勒戒後，因執行結果以無繼續施用毒品傾向，經台
    灣桃園地方法院檢察署檢察官於八十七年九月二十一日以八十七年度偵字第一三
    六二二號為不起訴處分確定，於五年內之八十八年一月間，再犯施用毒品案件，
    經本院於八十八年一月二十九日以八十八年度毒聲字第五八一號裁定送觀察、勒
    戒，執行結果以無繼續施用毒品傾向，經台灣桃園地方法院檢察署檢察官於八十
    八年三月三十一日以八十八年度偵字第六二七號為不起訴處分確定。竟又基於施
    用第二級毒品之概括犯意，自八十八年四月間起，至八十九年五月十三日或十四
    日止，分別在桃園縣龍潭鄉○○路四三０巷十七號住處、桃園縣中壢市某工地車
    上，施用第二級毒品安非他命多次，經台灣桃園地方法院檢察署檢察官於八十九
    年六月二十日以八十八年度毒偵字第一五四一號、第三一九三號提起公訴，經本
    院於八十九年九月二十七日以八十九年度易字第二○四三號判處有期徒刑七月，
    於八十九年十一月十日判決確定；並經本院於八十九年七月十日以八十九年度毒
    聲字第四六○六號裁定令入戒治處所施以強制戒治一年，而於九十年七月二十五
    日強制戒治保護管束期滿，有台灣桃園地方法院檢察署八十九年度毒偵緝字第四
    四七號起訴書、本院八十九年度易字第二○四三號判決書、台灣桃園地方法院檢
    察署刑案資料查註記錄表、台灣高等法院被告全國前案紀錄表在卷足稽，被告係
    於五年內再犯毒品危害防制條例第十條第一項、第二項之罪。綜上所述，事證明
    確，被告犯行堪予認定。
二、核被告所為，係犯毒品危害防制條例第十條第一項施用第一級毒品海洛因罪、第
    二項施用第二級毒品安非他命罪。被告持有海洛因及安非他命之低度行為，分別
    為施用之高度行為所吸收，均不另論罪。公訴人雖僅就被告自九十一年十月初起
    至同年月七日止，連續多次在桃園縣平鎮市○○路平鎮段四四三巷一九號住處施
    用第一級毒品海洛因及第二級毒品安非他命之犯行起訴，而未敘及如事實欄所示
    之其餘施用第一級毒品海洛因、第二級毒品安非他命之犯行，惟未起訴部分與前
    開已起訴部分之事實間，各有連續犯裁判上一罪之關係，本院自得併為審酌。被
    告多次施用第一、二級毒品行為均時間密接、所犯構成要件各為相同罪名，顯係
    基於概括犯意而為，應分別依連續犯之規定以一罪論。被告係將海洛因及安非他
    命同時摻在香菸內燃燒吸食方式施用，係屬一行為觸犯數罪名之想像競合犯，應
    依刑法第五十五條規定從一重之施用第一級毒品罪論處。爰審酌被告經觀察、勒
    戒、強制戒治後仍再犯罪，顯見戒毒意志不堅，及其犯罪戕害自身，尚無害及他
    人，且犯罪後坦承犯行，態度良好等一切情狀，酌情量處如主文所示之刑。扣第
    一級毒品海洛因一小包，淨重○．三三公克，包裝重○．四九公克，海洛因六大
    包，合計淨重二○八九．三○公克，包裝重四三．六六公克，純度八七．○四％
    ，純質淨重一八一八．五三公克，摻有海洛因之香菸十四支、有海洛因殘渣之夾
    鍊袋（無法析離）一個，為查獲之毒品，均應依毒品危害防制條例第十八條第一
    項前段規定沒收銷燬之，另扣案之電子秤一部因與本案無關，且非違禁物，爰不
    諭知宣告沒收。
據上論斷，應依刑事訴訟法第二百九十九條第一項前段，毒品危害防制條例第十條第
一項、第二項、第十八條第一項前段，刑法第十一條前段、第五十六條、第五十五條
，判決如主文。
本案經檢察官洪景明到庭執行職務
中      華      民      國    九十二    年      七      月     十一     日
                                    台灣桃園地方法院刑事第五庭
                                        法  官   林 婷 立
右正本證明與原本無異。
如不服本判決，應於判決送達後十日內向本院提出上訴狀( 應附繕本 )，上訴於臺灣
高等法院。
                                        書記官   楊 鳳 滿
中        華        民        國   九十二   年   七   月    二十九    日
論罪科刑法條：毒品危害防制條例第十條第一、二項
毒品危害防制條例第十條
施用第一級毒品者，處六月以上五年以下有期徒刑。
施用第二級毒品者，處三年以下有期徒刑。


司法院資訊處製作；財團法人民間司法改革基金會備份。
